【裁判字號】    92,訴,722
【裁判日期】    920930
【裁判案由】    毒品危害防制條例
【裁判全文】
臺灣彰化地方法院刑事判決                        九十二年度訴字第七二二號
    公  訴  人  臺灣彰化地方法院檢察署檢察官
    被      告  甲○○
右列被告因違反毒品危害防制條例案件，經檢察官提起公訴（九十二年度偵字第一０
四二、一八五一號）及移
備程序中，被告就被訴及移
序，本院判決如左：
    主  文
甲○○連續施用第一級毒品，累犯，處有期徒刑壹年，扣案之第一級毒品海洛因陸包
（合計淨重捌點陸公克）沒收銷燬之；又連續施用第二級毒品，累犯，處有期徒刑柒
月，扣案之第二級毒品安非他命貳包（合計淨重壹點陸公克）沒收銷燬之、玻璃吸食
器貳個沒收；應執行有期徒刑壹年伍月，扣案之第一級毒品海洛因陸包（合計淨重捌
點陸公克）、第二級毒品安非他命貳包（合計淨重壹點陸公克）均沒收銷燬之、玻璃
吸食器貳個沒收。
    事  實
一、甲○○前於民國八十五年三月十九日，因違反肅清煙毒條例案件，經台灣高等法
    院台中分院，判處有期徒刑三年五月確定，同年七月三十日，另因違反麻醉藥品
    管理條例案件，經本院判處有期徒刑五月確定，二案經定執行刑為三年八月，入
    監執行後，於八十六年十一月二十七日假釋出獄，嗣經撤銷假釋，再入監執行殘
    刑一年八月又二十三日，而於八十九年十二月十日縮短刑期執行完畢。其於八十
    七年間，另因施用毒品案件，經本院裁定送觀察、勒戒後，認有繼續施用毒品之
    傾向，再裁定令入戒治處所施以強制戒治，戒治滿三個月後，成效經評定合格，
    而由本院裁定停止戒治，所餘期間其並付保護管束，期滿未經撤銷，由台灣彰化
    地方法院檢察署檢察官於八十八年十一月二十一日以八十八年度戒毒偵字第一六
    二為不起訴處分確定。其後於九十一年間，復因施用毒品案件，經本院裁定令入
    戒治處所施以強制戒治，並由台灣彰化地方法院檢察署檢察官以九十一年度毒偵
    字第三三五號提起公訴，再經本院以九十一年度訴字第五二一號，就施用第一級
    毒品部分判處有期徒刑十一月，施用第二級毒品部分判處有期徒刑六月，並定應
    執行刑為一年三月確定。詎甲○○仍不知悔改，未能戒除毒癮，基於施用第一級
    毒品之概括犯意，自九十二年三月中旬某日起至同年七月三日下午五時許止，在
    其位於彰化縣員林鎮中央里田中央巷廿五之廿二號住處，以將海洛因摻入香菸中
    點燃後吸食之方式，連續施用第一級毒品海洛因多次，每日施用三次。其另基於
    施用第二級毒品安非他命之概括犯意，自九十二年六月中旬間某日起至同年七月
    二日晚間止，在其上開住處，以將安非他命置於玻璃球中，下方以火燒烤，使產
    生煙霧後吸食之方式，連續施用第二級毒品安非他命多次，二至三日施用一次。
    嗣先於九十二年四月六日十二時三十分許，為警在彰化縣員林鎮田中巷二十五之
    二十二號後方廣場查獲，並扣得其所有之第一級毒品海洛因一包（淨重０．０三
    公克）；又甲○○前開案件經檢察官提起公訴後，於本院審理中因經合法傳喚無
    正當理由而未到案，經本院囑警拘提，而於九十二年七月三日十九時三十分許，
    為警在其上開住處拘獲，並扣得甲○○所有之第一級毒品海洛因五包（合計淨重
    八．五七公克）、第二級毒品安非他命二包（合計淨重一．六公克）及供施用安
    非他命所用之玻璃吸食器二個。
二、案經彰化縣警察局員林分局報請台灣彰化地方法院檢察署檢察官偵查起訴及移送
    併案審理。
    理  由
一、右揭犯罪事實，業據被告甲○○於本院審理時供承不諱，且其先後於九十二年四
    月六日及同年七月三日為警查獲或拘獲後採驗之尿液，經送驗結果：九十二年四
    月六日之尿液，呈嗎啡陽性反應，再送複驗亦呈鴉片類陽性反應；九十二年七月
    三日之尿液，甲基安非他命及嗎啡均呈陽性反應，翌日送台灣彰化看守所暫時留
    置待送強制戒治時所採之尿液，經送驗亦呈安非他命類及鴉片類陽性反應，上情
    各有彰化縣衛生局、詮昕科技股份有限公司所出具之煙毒尿液檢驗成績書、濫用
    藥物尿液檢驗報告等附卷可稽，且有台灣彰化看守所檢體採收紀錄表在卷足憑
    ，復有被告所有之第一級毒品海洛因六包、第二級毒品安非他命二包（合計淨重
    一．六公克）及供施用安非他命所用之玻璃吸食器二個扣案足資佐證，而上揭六
    包第一級毒品經送法務部調查局鑑定結果，確係海洛因無訛（一包淨重０．０三
    公克，另五包合計淨重八．五七公克），亦有該局先後出具之鑑定通知書各乙紙
    在卷可參，被告自白核與事實相符。又被告前於八十七年間，因施用毒品案件，
    經本院裁定送觀察、勒戒後，認有繼續施用毒品之傾向，再裁定令入戒治處所施
    以強制戒治，戒治滿三個月後，成效經評定合格，而由本院裁定停止戒治，所餘
    期間其並付保護管束，期滿未經撤銷，由台灣彰化地方法院檢察署檢察官於八十
    八年十一月二十一日以八十八年度戒毒偵字第一六二為不起訴處分確定，嗣又於
    九十一年間，再因施用毒品，經本院裁定令入戒治處所施以強制戒治，並由台灣
    彰化地方法院檢察署檢察官以九十一年度毒偵字第三三五號提起公訴，再經本院
    以九十一年度訴字第五二一號，就施用第一級毒品部分判處有期徒刑十一月，施
    用第二級毒品部分判處有期徒刑六月，並定應執行刑為一年三月確定，有本院刑
    事判決書、台灣彰化地方法院檢察署刑案資料查註紀錄表及台灣高等法院被告全
    國前案紀錄表等在卷可考，事證明確，被告犯行洵堪認定，應依法論科。
二、核被告所為，係犯毒品危害防制條例第十條第一項之施用第一級毒品罪及同條第
    二項施用第二級毒品罪。被告於施用第一級及第二級毒品前後持有海洛因、安非
    他命之低度行為，各為施用之高度行為所吸收，均不另論罪。被告先後多次施用
    海洛因或安非他命之犯行，時間緊接，所犯構成要件相同之罪名，顯係基於概括
    犯意反覆為之，各為連續犯，依法均應論以一罪，並加重其刑。被告所犯上開二
    罪，犯意各別，行為互殊，應予分論併罰。又被告自九十二年三月中旬某日起至
    同年七月三下午五時許止（九十二年四月六日為警查獲前該次施用除外）暨移送
    併案審理部分（九十二年度毒偵字第一八五一號），期間多次施用第一級毒品海
    洛因之犯行，暨自九十二年六月中旬起至同年七月二日晚間止（九十二年七月三
    日為警查獲前該次施用除外），期間多次施用第二級毒品安非他命之犯行，雖均
    未經起訴，然因與前揭業經起訴部分具連續犯之裁判上一罪關係，各為起訴效力
    所及，基於審判不可分，本院自得一併審理。又查被告前於八十五年三月十九日
    ，因違反肅清煙毒條例案件，經台灣高等法院台中分院，判處有期徒刑三年五月
    確定，同年七月三十日，另因違反麻醉藥品管理條例案件，經本院判處有期徒刑
    五月確定，二案經定執行刑為三年八月，入監執行後，於八十六年十一月二十七
    日假釋出獄，嗣經撤銷假釋，再入監執行殘刑一年八月又二十三日，而於八十九
    年十二月十日縮短刑期執行完畢，此有台灣彰化地方法院檢察署刑案資料查註紀
    錄表及台灣高等法院被告全國前案紀錄表等在卷可佐，其受此有期徒刑執行完畢
    後，五年以內再犯有期徒刑以上之罪，各應依累犯規定遞加重其刑。爰審酌被告
    已因施用毒品案件，歷經強制戒治處遇措施，卻未能知所收斂而遠離毒害，戒毒
    意志尚非堅定，品行非端，惟念及被告於犯罪後尚能坦承犯行，態度堪稱良好，
    且施用毒品固戕害個人健康至深，然就他人權益之侵害仍屬有限，及其犯罪目的
    、手段等一切情狀，各量處如主文所示之刑，並定應執行刑，以示儆懲。扣案之
    第一級毒品海洛因六包（合計淨重八．六公克）、第二級毒品安非他命二包（合
    計淨重一．六公克）均屬毒品，應依法沒收銷燬之；另玻璃吸食器二個，為被告
    所有，且係供被告施用第二級毒品安非他命所用之物，此據被告陳明在卷，併為
    沒收之宣告。
據上論斷，應依刑事訴訟法第二百七十三條之一第一項、第二百九十九條第一項前段
，毒品危害防制條例第十條第一項、第二項、第十八條第一項前段，刑法第十一條前
段、第五十六條、第四十七條、第五十一條第五款、第三十八條第一項第二款，判決
如主文。
本案經檢察官賴志盛到庭執行職務
中      華      民      國      九十二      年    九    月      三十    日
                                臺灣彰化地方法院刑事第二庭
                                    法      官  王  義  閔
右正本證明與原本無異。
如不服本判決，應於判決送達後十日內，向本院提出上訴狀( 須附繕本 )。
                                    法院書記官  詹  國  立
中      華      民      國      九十二      年    十    月      三      日
毒品危害防制條例第十條
施用第一級毒品者，處六月以上五年以下有期徒刑。
施用第二級毒品者，處三年以下有期徒刑。


司法院資訊處製作；財團法人民間司法改革基金會備份。
